臺灣高等法院刑事裁定
110年度聲字第739號
聲  請  人  臺灣高等檢察署檢察官
受  刑  人  劉奕謙



                    （現於法務部○○○○○○○○○○○執行中）           
上列聲請人因受刑人數罪併罰有二裁判以上，聲請定其應執行之
刑（聲請案號：109年度執聲字第230號），本院裁定如下：
    主  文
甲○○犯如附表所示各罪所處之刑，應執行有期徒刑貳年。
    理  由
一、聲請意旨略以：受刑人甲○○因詐欺等數罪，先後經判決確定
    如附表，應依刑法第53條、第51條第5款規定，定其應執行
    之刑，爰依刑事訴訟法第477條第1項聲請裁定等語。
二、按裁判確定前犯數罪者，併合處罰之；數罪併罰，有二裁判
    以上者，依刑法第51條之規定，定其應執行之刑；又宣告多
    數有期徒刑者，於各刑中之最長期以上，各刑合併之刑期以
    下，定其刑期，但不得逾30年；刑法第50條第1項本文、第5
    3條及第51條第5款分別定有明文。次按法律上屬於自由裁量
    之事項，有其外部性界限及內部性界限，並非概無拘束。依
    據法律之具體規定，法院應在其範圍選擇為適當之裁判者，
    為外部性界限；而法院為裁判時，應考量法律之目的，及法
    律秩序之理念所在者，為內部性界限；法院為裁判時，二者
    均不得有所踰越。在數罪併罰，有二裁判以上，定其應執行
    之刑時，固屬於法院自由裁量之事項，然仍應受前揭外部性
    界限及內部性界限之拘束（最高法院93年度台非字第192號
    判決意旨可資參照)。再按數罪併罰，分別宣告多數有期徒
    刑者，於各刑中之最長期以上，各刑合併之刑期以下，定其
    刑期，但不得逾30年，刑法第51條第5款定有明文；乃因刑
    罰之科處，應以行為人之責任為基礎，考量人之生命有限，
    刑罰對被告造成之痛苦程度，係以刑度增加而生加乘成效果
    ，而非等比方式增加，如以實質累加方式執行，刑責恐將偏
    重過苛，不符現代刑事政策及刑罰之社會功能，故透過定應
    執行刑程式，採限制加重原則，授權法官綜合斟酌被告犯罪
    行為之不法與罪責程度、各罪彼此間之關聯性（例如數罪犯
    罪時間、空間、各行為所侵害法益之專屬性或同一性、數罪
    對法益侵害之加重效應等）、數罪所反應被告人格特性與傾
    向、對被告施以矯正之必要性等，妥適裁量最終具體應實現
    之刑罰，以符罪責相當之要求。因此，法院於酌定執行刑時
    ，應體察法律恤刑之目的，為妥適之裁量，俾符合實質平等
    原則（最高法院105年度台抗字第626號裁判意旨參照）。
三、經查：受刑人所犯如附表所示之罪，前經本院分別判處如附
    表所示之刑（附表編號2之「偵查（自訴）機關年度案號」
    欄，應更正為「桃園地檢106年度少連偵字第271號、107年
    度少連偵字第185號」），均經確定在案。另附表編號1所示
    之罪，雖經諭知緩刑3年，惟該緩刑業經臺灣桃園地方法院
    以109年度撤緩字第370號裁定撤銷緩刑宣告，刑法第74條規
    定之緩刑，係採暫緩刑罰執行之立法例，其本質為執行之障
    礙，嗣後如撤銷緩刑，祇是除去原本不得執行之限制，並不
    影響有罪判決所科處之罪名及刑度，故就業經撤銷緩刑之有
    罪判決聲請定其應執行之刑，其判決確定時點之認定，自應
    以該實體判決之原確定日為準（最高法院105年度台非字第1
    86號判決意旨參照），故附表編號1之罪之判決確定時點，
    自應以該實體判決之原確定日即107年4月1日為準。查附表
    所示各罪均為裁判確定前所犯，本院亦為最後事實審法院，
    有各該刑事判決書及本院被告前案紀錄表在卷可稽。茲檢察
    官聲請定其應執行之刑，本院審核認聲請為適當，應予准許
    。審酌受刑人於短期間內，多次同犯附表各編號所示加重詐
    欺取財罪，罪質相同，刑法第51條第5款係採限制加重原則
    ，而非累加原則之意旨，兼衡受刑人犯罪行為之不法與罪責
    程度、附表各罪彼此間之關聯性、附表各罪所反應受刑人之
    人格特性與傾向、對受刑人施以矯正之必要性等裁量內部性
    界限，及附表所示各罪宣告刑總和上限之外部性界限，爰依
    刑法第51條第5款規定，就附表所示各罪所處之刑，定其應
    執行之刑如主文所示。
四、據上論斷，依刑事訴訟法第477條第1項，刑法第53條、第51
    條第5款，裁定如主文。
中　　華　　民　　國　　110 　年　　2 　　月　　19　　日
                  刑事第九庭    審判長法　官  潘翠雪
                                      法　官  曾德水
                                      法　官  俞秀美
以上正本證明與原本無異。
如不服本裁定，應於收受送達後五日內向本院提出抗告狀。
                                      書記官  謝崴瀚
中　　華　　民　　國　　110 　年　　2 　　月　　22　　日
附表　　　　　　　　　　　　　　　　　　　　　　　　　　
編　　　　　號  1 2 （以下空白）   罪　　　　　名    詐欺  詐欺  宣　　告　　刑  有期徒刑7月 有期徒刑1年8月    犯　罪　日　期    106.3.10  106.3.15  偵查(自訴)機關 年　度　案　號  新北地檢106年度少連偵字第247號 桃園地檢106年度少連偵字第271號、107年度少連偵字第185號  最　後 事實審 法　  院  新北地院    高等法院   案 　 號  106年度審訴字第 2065號   108年度上訴字第 1749號   判決日期  107/02/27   108/07/23  確　定 判　決 法 　院  新北地院    最高法院   案　 號  106年度審訴字第 2065號   109年度台上字第 3086號   判    決 確定日期   107/04/01   109/07/15  是 否 為 得 易 科 罰 金 之 案 件  否 否  備           註  桃園地檢109年度執撤緩助字第27號  桃園地檢109年度執字 第12912號